【裁判字號】    98,審交易,739
【裁判日期】    990126
【裁判案由】    過失傷害
【裁判全文】
臺灣高雄地方法院刑事判決           98年度審交易字第739號
公  訴  人  臺灣高雄地方法院檢察署檢察官
被      告  乙○○
上列被告因過失傷害案件，經檢察官提起公訴（98年度偵字第21
886 號），本院判決如下：
    主  文
本件公訴不受理。
    理  由
一、公訴意旨如附件起訴書所載。
二、按告訴乃論之罪，告訴人於第一審辯論終結前，得撤回其告
    訴；又告訴經撤回者，法院應諭知不受理之判決，刑事訴訟
    法第238 條第1 項及第303 條第3 款定有明文。
三、本件被告乙○○因過失傷害案件，經檢察官提起公訴，認被
    告係犯刑法第284 條第1 項前段之過失傷害罪。依同法第28
    7 條前段之規定，須告訴乃論。茲據告訴人丙○○於民國99
    年1 月5 日具狀撤回其告訴，有撤回告訴狀在卷可稽，揆諸
    前開說明，爰不經言詞辯論，逕為諭知不受理之判決。
據上論斷，應依刑事訴訟法第303 條第3 款、第307 條，判決如
主文。
中    華    民    國    99    年    1     月    26    日
                  交通法庭  法  官  顏銀秋
以上正本證明與原本無異。
如不服本判決應於收受送達後10日內向本院提出上訴書狀，並應
敘述具體理由；如未敘述上訴理由者，應於上訴期間屆滿後20日
內向本院補提理由書（均須按他造當事人之人數附繕本）「切勿
逕送上級法院」。
中    華    民    國    99    年    1     月    26    日
                            書記官  林豐富
附件：98年度偵字第21886 號起訴書
臺灣高雄地方法院檢察署檢察官起訴書
                                     98年度偵字第21886號
    被      告  乙○○  男  35歲（民國○○年○○月○○日生）
                        住高雄市○○區○○路803巷39號
                        國民身分證統一編號：Ｚ000000000號
上列被告因傷害案件，業經偵查終結，認應提起公訴，茲將犯罪
事實及證據並所犯法條分敘如下：
          犯罪事實
一、乙○○於民國98年6月13日21時45分許，駕駛車號YL-3902號
    自小客車，沿高雄縣仁武鄉○○路由南往北方向行駛，途經
    該路段與後庄巷口欲右轉時，本應注意轉彎車應讓直行車先
    行，以避免發生危險，依當時天候陰、夜間有照明、柏油路
    面濕潤、無缺陷、無障礙物、視距良好，並無不能注意之情
    形，竟疏未注意貿然轉入，適有丙○○騎乘車號8GQ-771 號
    重型機車自後駛至，因事出突然，避煞不及，遂而撞上，當
    場造成人車倒地，致丙○○受有臉部撕裂傷、左肘擦傷、右
    臏骨骨折，右膝擦傷、右手臂擦傷之傷害。
二、案經丙○○告訴偵辦。
            證據並所犯法條
一、訊據被告乙○○對於與告訴人丙○○騎乘之機車發生車禍乙
    事固坦承不諱，惟矢口否認涉有過失傷害之犯行，辯稱：當
    時我有顯示方向燈，並將車輛暫停在安全島前，確定右後側
    沒有車輛後，才緩慢右轉，之所以發生車禍，是因丙○○疏
    未注意，致所騎乘的機車失控打滑，撞上我的車輛云云。經
    查：前揭犯罪事實，業據告訴人於偵查中指訴歷歷，且有診
    斷證明書、道路交通事故現場圖、調查報告表（一）（二）
    、談話紀錄表、車損及現場相片8 張附卷可稽。參諸前揭資
    料，本件事發當時雖天候陰、路面濕潤，然夜間有照明、路
    面無缺陷、無障礙物、視距良好，顯無不能注意之情事；而
    雙方路權之歸屬，被告為轉彎車，告訴人屬直行車，兩車行
    駛至交岔路口，直行車有優先通行路權，轉彎車應讓直行車
    先行，道路交通安全規則第102第1項第6 款前段定有明文，
    且佐以雙方車損，被告之自小客車右側車身部位有擦撞痕，
    告訴人之機車則係前車頭凹陷，據此判斷，本件車禍之發生
    ，應係被告駕車至肇事地點時逕自右轉，未禮讓直行駛至之
    告訴人機車，是被告難辭過咎。被告雖以：是丙○○騎乘的
    機車失控打滑，撞上我的車輛等語置辯，然依現場情形所示
    ，當時雖天雨路滑，然告訴人一路上所行經之路線均係如此
    ，此非為突發之狀況，若非被告貿然右轉，告訴人豈會恰巧
    於被告轉彎之路段滑倒？是縱被告所言屬實，仍無解於被告
    過失之成立。從而，被告上開所辯，顯係卸責之詞，不足採
    信，其犯嫌洵堪認定。
二、核被告所為，係犯刑法第284條第1項前段之過失傷害罪嫌。
三、依刑事訴訟法第251條第1項提起公訴。
    此  致
臺灣高雄地方法院
中    華    民    國    98    年    9    月    21    日
                              檢察官  甲  ○  ○
上正本證明與原本無異
中    華    民    國    98    年    10    月    13    日
                              書記官  黃  振  添
附錄所犯法條：
中華民國刑法第284條（過失傷害罪）
因過失傷害人者，處6月以下有期徒刑、拘役或5百元以下罰金，
致重傷者，處1年以下有期徒刑、拘役或5百元以下罰金。
從事業務之人，因業務上之過失傷害人者，處1年以下有期徒刑
、拘役或1千元以下罰金，致重傷者，處3年以下有期徒刑、拘役
或2千元以下罰金。


司法院資訊處製作；財團法人民間司法改革基金會備份。
